臺灣臺南地方法院刑事判決
111年度訴字第714號
公  訴  人  臺灣臺南地方檢察署檢察官
被      告  高士閎




上列被告因詐欺案件，經檢察官提起公訴（111年度少連偵緝字
第4號）及臺灣嘉義地方檢察署檢察官移送併辦（111年度偵字第
3411號），被告就被訴事實為有罪之陳述，本院裁定進行簡式審
判程序，判決如下：
    主  文
高士閎成年人利用少年犯以網際網路對公眾散布而犯詐欺取財罪
，處有期徒刑壹年貳月，緩刑參年。
    事實及理由
一、查臺灣嘉義地方檢察署檢察官移送併辦（111年度偵字第341
    1號）之犯罪事實與本件檢察官原起訴之犯罪事實相同，故
    本院自得就移送併辦部分加以審理，核先敘明。
二、本件除犯罪事實第1行起關於「高士閎於民國110年12月15日
    某時，透過網路販售顯示卡與黃○霖（95年生，真實姓名詳
    卷，所涉詐欺犯行，另移送臺灣臺南地方法院少年法庭）」
    之記載，應更正為「高士閎成年人，於民國110年12月15日
    某時，透過網路販售顯示卡與未滿十八歲之少年黃○霖（95
    年生，真實姓名詳卷，所涉詐欺犯行，另移送臺灣臺南地方
    法院少年法庭）」、證據部分增列「被告高士閎於本院準備
    程序及審理中之自白」，應適用之法條增列「刑事訴訟法第
    273條之1第1項、第299條第1項前段、第310條之2、第454條
    第2項」之外，其餘之犯罪事實、證據及應適用之法條均引
    用檢察官起訴書之記載（如附件）。
三、按兒童及少年福利與權益保障法第112條第1項前段規定「成
    年人教唆、幫助或利用兒童及少年犯罪或與之共同實施犯罪
    或故意對其犯罪者，加重其刑至二分之一。」案發時被告為
    成年人，被告提供予告訴人轉帳所用之帳戶係不知情之少年
    黃○霖所有，而黃○霖則係12歲以上、未滿18歲之少年等情，
    有渠等之年籍資料在卷可稽。是核被告所為，係犯兒童及少
    年福利與權益保障法第112條第1項前段、刑法第339條之4第
    1項第3款，成年人利用少年犯以網際網路對公眾散布而犯詐
    欺取財罪。
四、沒收部分:
    按犯罪所得，屬於犯罪行為人者，沒收之。於全部或一部不
    能沒收或不宜執行沒收時，追徵其價額。第1項及第2項之犯
    罪所得，包括違法行為所得、其變得之物或財產上利益及其
    孳息，刑法第38條之1第1項前段、第3項、第4項分別定有明
    文。本件被告向告訴人詐得2萬7,000元，雖被告已利用少年
    黃○霖購買遊戲點數，依上開規定仍屬其犯罪所得。但被告
    業與告訴人達成調解，且被告已匯款3萬元予告訴人，有本
    院111年度南司刑移調字第566號調解筆錄、郵政跨行匯款申
    請書可參（見本院卷第83頁、第127頁），依刑法第38條之1
     第5項規定，爰不再諭知沒收。
五、被告前未曾因故意犯罪受有期徒刑以上刑之宣告，有臺灣高
    等法院被告前案紀錄表附卷可按，其因一時貪念而失慮，致
    罹刑章，犯後坦承犯行，並已與告訴人達成調解，有上開調
    解筆錄可參，而告訴人亦於調解時表示同意給予被告緩刑機
    會，足徵被告已徵得原諒，經此偵審程序及刑之宣告後，當
    知警惕，信無再犯之虞，本院因認前開所宣告之刑，以暫不
    執行為適當，爰依刑法第74條第1項第1款規定諭知緩刑3年
    ，以啟自新。
六、如不服本判決應於收受本判決後20日內向本院提出上訴書狀
    ，並應敘述具體理由。其未敘述上訴理由者，應於上訴期間
    屆滿後20日內向本院補提理由書狀（均須按他造當事人之人
    數附繕本）「切勿逕送上級法院」。
本案經檢察官蔡佳蒨提起公訴，檢察官董和平到庭執行職務。
中　　華　　民　　國　　111 　年　　10　　月　　11　　日
　　　　　　　　　刑事第二庭    法　官　彭喜有
以上正本證明與原本無異。
  　　　　　　　　　　　　　　　書記官　歐慧琪
中　　華　　民　　國　　111 　年　　10　　月　　11　　日
附錄本案論罪科刑法條全文
中華民國刑法第339條之4：
犯第 339 條詐欺罪而有下列情形之一者，處 1 年以上 7 年以
下有期徒刑，得併科 1 百萬元以下罰金：
一、冒用政府機關或公務員名義犯之。
二、三人以上共同犯之。
三、以廣播電視、電子通訊、網際網路或其他媒體等傳播工具，
    對公眾散布而犯之。
前項之未遂犯罰之。
附  件
臺灣臺南地方檢察署檢察官起訴書
                                  111年度少連偵緝字第4號
　　被　　　告　高士閎　男　00歲（民國00年0月00日生）
　　　　　　　　　　　　住嘉義縣○○鄉○○村○○○000號
　　　　　　　　　　　　居嘉義市○區○○路000號
　　　　　　　　　　　　國民身分證統一編號：Z000000000號
上列被告因詐欺案件，已經偵查終結，認應提起公訴，茲將犯罪
事實及證據並所犯法條分敘如下：
    　　犯 罪 事 實
一、高士閎於民國110年12月15日某時，透過網路販售顯示卡與
    黃○霖（95年生，真實姓名詳卷，所涉詐欺犯行，另移送臺
    灣臺南地方法院少年法庭），在黃○霖支付訂金新臺幣（下
    同）1,000元後，要求黃○霖為其代碼繳費購買遊戲點數，並
    取得黃○霖名下之郵局帳號(000)00000000000000號（下稱本
    案帳戶）。高士閎意圖為自己不法之所有，基於以網際網路
    對公眾散布而犯詐欺取財之犯意，於110年12月19日前某時
    ，使用帳號「莊宏斌」，在臉書社團張貼對公眾散布，以2
    萬7,000元出售二手華碩TUF-RTX3070TI-O8G-GAMING顯示卡
    之不實廣告。方浤力於110年12月19日21時許，連接網路瀏
    覽臉書社團，見上開不實廣告後，與高士閎聯絡，高士閎即
    傳送訊息向方浤力詐稱：欲出售上開顯示卡云云，並提供本
    案帳戶作為收款帳戶，致方浤力陷於錯誤，於同日21時30分
    許匯款2萬7,000元至本案帳戶，不知情之黃○霖遂應高士閎
    之要求，於同日21時39分、40分，在臺南市○○區○○路00○0號
    ，全家新營新興店ATM，自本案帳戶提領2萬元、7,000元後
    ，依照高士閎之指示購買遊戲點數。嗣高士閎一再拖延出貨
    ，方浤力始報警處理，因而查知上情。
二、案經方浤力訴由臺南市政府警察局新營分局報告偵辦。
　　　　證 據 並 所 犯 法 條
一、證據清單及待證事實：
編號 證據名稱 待證事實 1 被告高士閎於警詢時及偵查中之自白 全部犯罪事實。 2 證人即告訴人方浤力於警詢時之證述 證明告訴人受騙匯款之過程。  內政部警政署反詐騙諮詢專線紀錄表1份、手機翻拍照片25張【警卷第43、49-73頁】  3 證人黃○霖於警詢時之證述 證明證人黃○霖於上述時間向被告購買顯示卡，支付訂金後，惟恐被告不出貨，應被告之要求代碼繳費，換取顯示卡折扣之事實。  內政部警政署反詐騙諮詢專線紀錄表1份、自動櫃員機交易明細、代碼繳費繳款證明1紙、存摺影本1份、手機截圖照片16張、交易明細照片1張【警卷第15、27-41頁】  4 調取票聲請書、被告名下之門號0000000000號通聯調閱查詢單、通信紀錄 佐證被告上開犯行。 5 本案帳戶開戶資料、客戶歷史交易清單各1份、監視器照片2張 證明證人黃○霖於上述時、地自本案帳戶提款之事實。 
二、核被告所為，係犯刑法第339條之4第1項第3款以網際網路對
    公眾散布而犯詐欺取財罪嫌。被告獲取之遊戲點數，為其犯
    罪所得，請依刑法第38條之1第1項規定宣告沒收之，如全部
    或一部不能沒收或不宜執行沒收時，請依同條第3項規定追
    徵其價額。被告係成年人，利用少年犯罪，請依兒童及少年
    福利與權益保障法第112條第1項加重其刑。
三、依刑事訴訟法第251條第1項提起公訴。
　　此　致
臺灣臺南地方法院
中　　華　　民　　國　 111　　年　　6 　　月　　8 　　日
　　　　　　　　　　　　　　　檢察官　 廖 羽 羚
本件證明與原本無異
中　　華　　民　　國　 111　　年　　6 　　月　　13　　日
                              書記官   蔡 素 雅